臺灣高等法院臺中分院刑事判決　　　　94年度上訴字第1116號
上　訴　人　臺灣彰化地方法院檢察署檢察官
被　　　告　甲○○
上列上訴人因被告毒品危害防制條例案件，不服臺灣彰化地方法
院94年度訴字第174號中華民國94年3月31日第一審判決（起訴案
號：臺灣彰化地方法院檢察署93年度毒偵字第4351號），提起上
訴，及移送併辦（同署94年度毒偵字第1671號），本院判決如下
：
    主 　　 文
原判決撤銷。
甲○○連續施用第一級毒品，累犯，處有期徒刑壹年。扣案之第
一級毒品海洛因壹包（淨重零點貳零公克）沒收銷燬之、注射針
筒壹支沒收。
    事　　　實
一、甲○○前於民國八十七年間因毒品危害防制條例案件，經原
    審法院以八十七年度訴字第八六六號判決，判處有期徒刑十
    月、六月，應執行有期徒刑一年二月，上訴本院後經駁回確
    定，於八十九年八月三日執行完畢。又於九十年間因毒品危
    害防制條例案件，經臺灣彰化地方法院檢察署檢察官提起公
    訴並聲請原審法院裁定送強制戒治，強制戒治部分於九十一
    年九月十五日執行完畢釋放，刑案部分則經原審法院以九十
    年度訴字第一九七號判決判處有期徒刑十月、九月，應執行
    有期徒刑一年五月確定。甲○○再於九十一年間因毒品危害
    防制條例案件，經原審法院以九十一年度訴字第三二八號判
    決判處有期徒刑一年確定。後兩案刑期經接續執行後，於九
    十三年八月二十四日假釋付保護管束，應至九十四年一月十
    一日假釋始行期滿。
二、詎甲○○仍不知儆醒，徹底戒絕毒癮，於強制戒治釋放後五
    年內，復基於施用第一級毒品之概括犯意，自九十三年十月
    下旬某日起至同年十一月十三日十六時許止，在彰化縣田中
    鎮田中火車站公廁內，以將第一級毒品海洛因置於注射針筒
    內注射之方式，連續施用第一級毒品海洛因多次，施用頻率
    約為二、三日一次。嗣於同年十一月十五日十一時五十分許
    ，在彰化縣田中鎮○○路○段三七○巷一○七號前為警查獲
    ，並當場扣得其所有之第一級毒品海洛因一包（淨重零點二
    零公克，空包裝重零點二三公克）及其所有供施用海洛因之
    注射針筒一支等物。甲○○經檢察官諭知限制住居後，又承
    前開施用第一級毒品之概括犯意，於九十三年十二月十五日
    、十二月二十七日，在彰化縣北斗鎮某公廁旁，以同上方法
    各施用海洛因一次。嗣於九十三年十二月三十日九時十分，
    經其同意後由警方採尿送驗呈嗎啡陽性反應，復查悉上情。
三、案經彰化縣警察局田中分局報請臺灣彰化地方法院檢察署檢
    察官偵查起訴及由彰化縣警察局北斗分局報請同署檢察官偵
    查後移送本院併案審理。
    理 　　 由
一、訊據被告甲○○對於上開事實坦承不諱，並有海洛因一包、
    注射針筒一支扣押可證。而被告先後二次經警採尿送驗結果
    ，均呈嗎啡陽性反應（施用海洛因者會在其體內代謝為嗎啡
    成分殘留，並經由尿液排出），此有彰化縣警察局田中分局
    委託鑑驗尿液代號與真實姓名對照表、中山醫學大學附設醫
    院藥物濫用檢測中心確認結果報告、彰化縣警察局北斗分局
    代號與真實姓名對照表、彰化縣衛生局九十四年一月十日煙
    毒尿液檢驗成績書各一份在卷足參。而扣案之海洛因經送法
    務部調查局鑑定結果，含海洛因成分（淨重零點二零公克，
    空包裝重零點二三公克），亦有法務部調查局鑑定通知書一
    份附卷可稽，足徵被告自白與事實相符，堪以憑採。次查，
    被告前因施用毒品案件，經原審法院裁定送強制戒治，於九
    十一年九月十五日執行完畢釋放等情，有臺灣高等法院被告
    前案紀錄表、刑案資料查註紀錄表各一份附卷可按，被告顯
    係經強制戒治釋放後，於五年內再犯本案施用毒品之罪。從
    而，本案事證明確，被告上開犯行洵堪認定，自應依法論科
    。
二、查海洛因係屬毒品危害防制條例第二條第二項第一款所稱之
    第一級毒品。核被告所為，係犯毒品危害防制條例第十條第
    一項之施用第一級毒品罪。其因施用而持有第一級毒品之低
    度行為應為施用第一級毒品之高度行為所吸收，不另論罪。
    又被告先後多次施用第一級毒品之犯行，係基於概括犯意，
    反覆為之，而犯相同罪名之罪，為連續犯，應以一罪論，並
    加重其刑。再被告於八十七年間因毒品危害防制條例案件，
    經原審法院以八十七年度訴字第八六六號判決，判處有期徒
    刑十月、六月，應執行有期徒刑一年二月，上訴本院後經駁
    回確定，於八十九年八月三日執行完畢之事實，有臺灣高等
    法院被告前案紀錄表及刑案資料查註紀錄表在卷可按，其受
    有期徒刑之執行完畢後，五年內再犯本件有期徒刑以上之罪
    ，為累犯，應依法遞加重其刑。併案部分之被告於九十三年
    十二月十五日、十二月二十七日，施用海洛因之犯行，雖未
    經起訴，惟被告此部分犯行與經起訴犯行間有連續犯之裁判
    上一罪關係，為起訴效力所及，本院自得併予審理。原審認
    被告犯罪事證明確，予以論罪科刑，固非無見。惟查，被告
    於九十年間因毒品危害防制條例案件，經原審法院以九十年
    度訴字第一九七號判決判處有期徒刑十月、九月，應執行有
    期徒刑一年五月確定；復於九十一年間因毒品危害防制條例
    案件，經原審法院以九十一年度訴字第三二八號判決，判處
    有期徒刑一年確定。後兩案刑期經接續執行後，於九十三年
    八月二十四日假釋付保護管束，至「九十四年一月十一日」
    假釋始行期滿，此有臺灣高等法院被告前案紀錄表及刑案資
    料查註紀錄表在卷可按，原判決認被告犯罪時間「自九十三
    年十月下旬某日起至同年十一月十三日十六時許止」，尚在
    上開各該前科犯罪假釋期滿前，然竟援引該前科執行情形而
    認定被告為累犯，自有錯誤（惟被告仍有其他前科足以成立
    累犯，已如前述）；另原判決對於為起訴效力所及之上開併
    案部分，未及併予審理，亦有未洽，檢察官亦執此上訴，指
    摘原判決不當，為有理由，原判決復有上開可議之處，自屬
    無可維持，應由本院將原判決撤銷改判。爰審酌被告曾因施
    用毒品案件接受強制戒治，竟未能從中記取教訓，深切體認
    毒品危害己身健康之鉅，反而再度施用海洛因不綴，足徵被
    告自制能力尚有未足，惟念及施用毒品固戕害個人健康至深
    ，然就他人權益之侵害仍屬有限，及其犯罪目的、手段、被
    告於犯罪後坦承全部吸毒犯行等一切情狀，量處如主文第二
    項所示之刑，以示懲儆。扣案之海洛因一包（淨重零點二零
    公克），為毒品危害防制條例第二條第二項第一款所稱之第
    一級毒品，應依同條例第十八條第一項前段之規定，沒收銷
    燬之；至於扣案之注射針筒一支，則為被告所有供施用海洛
    因犯罪使用之物，業經被告供承在卷，爰依刑法第三十八條
    第一項第二款之規定，宣告沒收。
據上論結，應依刑事訴訟法第三百六十九條第一項前段、第三百
六十四條、第二百九十九條第一項前段，毒品危害防制條例第十
條第一項、第十八條第一項前段，刑法第十一條、第五十六條、
第四十七條、第三十八條第一項第二款，判決如主文。
本案經檢察官蔡秀男到庭執行職務。
中　　華　　民　　國　　94　　年　　7 　　月　　7 　　日
              刑事第四庭  審判長法　官　洪　耀　宗
              　　　　　　　　　法　官　陳　欣　安
              　　　　　　　　　法　官　江　德　千
上列正本證明與原本無異。
如不服本判決應於收受送達後十日內向本院提出上訴書狀，其未
敘述上訴之理由者並得於提起上訴後十日內向本院補提理由書（
均須按他造當事人之人數附繕本）。
　　　　　　　　　　　　　　　　書記官　吳　麗　琴
中　　華　　民　　國　　94　　年　　7 　　月　　7 　　日
【附錄論罪科刑法條】
毒品危害防制條例第十條第一項：
施用第一級毒品者，處六月以上五年以下有期徒刑。
　　　　　　　　　　　　　　　　　　　　　　　　　　　Ｒ
